【裁判字號】    98,聲,853
【裁判日期】    980827
【裁判案由】    返還提存物
【裁判全文】
臺灣桃園地方法院民事裁定               98年度聲字第853號
聲  請  人  中國信託商業銀行股份有限公司
法定代理人  乙○○
相  對  人  甲○○
上列當事人間聲請返還擔保金事件，本院裁定如下：
    主      文
本院九十三年度存字第二七四六號提存事件聲請人所提存之擔保
物（面額新台幣壹拾萬元之九十三年度甲類第七期中央政府建設
公債登錄債券），准予返還。
    理      由
一、本件聲請人業依銀行法及金融機構合併法規定，於民國96年
    9月8日合併花蓮區中小企業銀行股份有限公司（下稱花蓮企
    銀），聲請人為合併後之存續公司，依法概括承受花蓮企銀
    之權利義務，有聲請人提出之行政院金融監督管理委員會96
    年7月26日金管銀(六)字第09600285840號函在卷可稽，是以
    ，原屬花蓮企銀之權利義務，自應由聲請人繼續享有或負擔
    ，合先敘明。
二、本件聲請意旨略以：當事人間假扣押事件事件，聲請人前依
    鈞院93年度裁全字第4392號民事裁定意旨，以93年度存字第
    2746號提存書提存面額新台幣（下同）100,000 元之93年度
    甲類第7 期中央政府建設公債登錄債券為擔保，對相對人財
    產實施假扣押在案，經鈞院以93年度執全字第2175號假扣押
    執行事件受理在案。嗣因執行標的於鈞院94年度執字第33號
    、94年度執字第5040號強制執行事件拍定，訴訟程序業已終
    結。茲因前開假扣押事件業已終結，供擔保之原因消滅，聲
    請人已定21日期限以鈞院97年度聲字第1754號通知行使權利
    函催告相對人行使權利而未行使，爰依民事訴訟法第104 條
    第1 項第3 款之規定聲請返還提存物等語。並提出本院93年
    度存字第2746號提存書、93年度裁全字第4392號民事裁定、
    93 年11 月22日桃院興執93年執全金字第2175號民事執行處
    函、95年3 月23日桃院木執94年執喜字第5040號民事執行處
    函、94年10月3 日桃院興執94年執珩字第33號民事執行處通
    知、97年度聲字第1754號通知行使權利函、金融監督管理委
    員會96年7 月26日金管銀 (六)字 第09600285840 號函（以
    上皆為影本）各1 份為證。
二、按訴訟終結後，供擔保人證明已定20日以上之期間，催告受
    擔保利益人行使權利而未行使，或法院依供擔保人之聲請，
    通知受擔保利益人於一定期間內行使權利並向法院為行使權
    利之證明而未證明者，法院應依供擔保人之聲請，以裁定命
    返還其提存物或保證書，民事訴訟法第104 條第1 項第3 款
    定有明文。又上開規定於其他依法令供訴訟上之擔保者準用
    之，民事訴訟法第106 條第1 項前段亦有明文。而此所謂訴
    訟終結，應從廣義解釋，包括撤銷假扣押或假處分裁定及執
    行程序終結在內。
三、聲請人主張之前揭事實，除據聲請人提出之前揭資料外，並
    經本院依職權調閱93年度裁全字第4392號、93年度存字第27
    46號、93年度執全字第2175號、98年度聲字第853 號等本院
    卷宗；又本件假扣押執行標的為相對人所有之不動產包括：
    (一)坐落桃園縣桃園市○○段埔子小段1955-61 地號土地權利
    範圍4 分之1 及其上同段3240號建號建物權利範圍全部（下
    稱執行標的(一)）；(二)坐落桃園縣八德市○○段160-120地號
    土地權利範圍全部及其上同段241 建號建物權利範圍全部（
    下稱執行標的(二)）；其中執行標的(一)，業經本院以94年度執
    字第33號清償債務強制執行拍定後於95年1 月24日製作分配
    表，因聲請對於相對人之債權（本金261,468元及依約計算
    之利息)已 讓與第三人瑞陞復興一資產管理股份有限公司（
    下稱瑞陞公司），故由瑞陞公司另持債權讓與證明書、確定
    之本票裁定具狀參與分配，經獲分配95,090元，尚餘本金16
    6,378 元（計算式：261,468-95,090＝166,378） 及利息未
    獲清償；另執行標的(二)，則業經本院以94年度執字第5040號
    清償債務強制執行拍定後於95年3 月7 日製作分配表並分配
    價款完畢，瑞陞公司並以前開債權受讓人之地位具狀就其餘
    尚未受償之部分166,378 元及利息參與分配，經獲分配159,
    754 元，尚餘本金57 ,008 元未獲清償等情，有聲請人提出
    本院民事執行處94年執字第5040號強制執行金額計算書分配
    表為憑，並經本院調閱94年度執字第33號清償債務強制執行
    案卷核閱明確，足堪認定。是以，本件假扣押強制執行程序
    業已終結。又聲請人於上開執行程序終結後，向本院聲請對
    相對人為行使權利之通知，經本院以97年度聲字第1754號定
    21日期限催告相對人行使權利，該催告業已於97年12月12日
    送達相對人之戶籍址，相對人迄未行使權利並向本院為行使
    權利之證明一節，有本院民事紀錄科查詢表2 紙、台灣台北
    地方法院98年7 月20日北院隆文查字第0980004225號函文在
    卷可稽，可堪認定。從而，本件聲請人依民事訴訟法第106
    條第1 項準用第104 條第1 項第3 款之規定，聲請返還提存
    物，核無不合，應予准許。爰裁定如主文。
中    華    民    國    98    年    8     月    27    日
                  民事第一庭    法  官  陳雪玉
如對本裁定抗告須於裁定送達後10日內向本院提出抗告狀，並應
繳納抗告裁判費新台幣1,000 元。
上列正本證明與原本無異。
中    華    民    國    98    年    8     月    28    日
                                書記官  吳瓊英


司法院資訊處製作；財團法人民間司法改革基金會備份。
